臺灣嘉義地方法院刑事判決　　　　　　　　　　　　　九十三年度訴字第三四號
　　公　訴　人　臺灣嘉義地方法院檢察署檢察官
　　被　　　告　甲○○
　　選任辯護人　劉意律師
　　　　　　　　孫則芳律師
右列被告因違反槍砲彈藥刀械管制條例案件，經檢察官提起公訴（九十三年度偵字第
三六四七號)，本院判決如左：
    主  文
甲○○未經許可寄藏其他可發射子彈具有殺傷力之改造手槍，處有期徒刑壹年陸月，
併科罰金新臺幣伍萬元，罰金如易服勞役，以新臺幣玖佰元即銀元參佰元折算壹日。
扣案之改造手槍壹枝（含彈匣壹個，槍枝管制編號0000000000）及子彈參
顆，均沒收之。
    事  實
一、甲○○明知槍砲彈藥刀械管制條例第四條所列槍砲、彈藥，非經中央主管機關許
    可，不得寄藏，竟仍於民國（以下同）九十三年四月初某日，在其嘉義縣民雄鄉
    山中村牛斗山九八號住處，受友人黃宏仁（業於九十三年六月五日死亡）所託，
    代為保管由仿ＢＥＲＥＴＴＡ廠Ｍ９型半自動手槍製造之玩具手槍換裝土造金屬
    槍管而成之具有殺傷力之改造９２手槍一枝（槍枝管制編號000000000
    0），及由土造金屬彈殼加裝直徑約八．九ｍｍ金屬彈頭而成具有殺傷力之土造
    子彈五顆，旋將之藏置於上址住處房間內，未經許可而寄藏上開槍彈。嗣於九十
    三年六月十六日下午三時許，經警持本院搜索票在其房內查獲，並扣得前開槍彈
    （其中二顆子彈經試射鑑定後，已不具殺傷力而喪失子彈效用）。
二、案經嘉義市警察局移送臺灣嘉義地方法院檢察署檢察官偵查起訴。
    理  由
一、訊據被告甲○○對於右揭事實坦承不諱（見本院卷第四一頁、第一○二頁），並
    有扣案之上開槍彈、本院九十三年度聲搜字第五四七號搜索票、搜索扣押筆錄、
    扣押物品目錄表、扣押物品收據及查獲槍彈過程照片七幀在卷可稽（見警卷第五
    至十七頁）。又扣案之上開槍彈經送內政部警政署刑事警察局鑑驗結果為：「一
    、送鑑改造９２手槍一枝（槍枝管制編號0000000000），認係由仿Ｂ
    ＥＲＥＴＴＡ廠Ｍ９型半自動手槍製造之玩具手槍換裝土造金屬槍管而成之改造
    手槍，機械性能良好，可擊發適用子彈，認具殺傷力。二、送鑑改造九○子彈五
    顆，均認係由土造金屬彈殼加裝直徑約八．九ｍｍ金屬彈頭而成之土造子彈，經
    取二顆試射結果，均可擊發，均認具殺傷力。」等事實，有該局九十三年七月二
    十日刑鑑字第○九三○一二七六五九號槍彈鑑定書附卷足按（見偵卷第九至十三
    頁）。綜上所述，被告之自白與事實相符，可以採信，本案事證明確，其犯行堪
    以認定。
二、核被告所為，係犯槍砲彈藥刀械管制條例第十一條第四項之未經許可寄藏其他可
    發射子彈具有殺傷力之改造手槍罪、第十二條第四項之未經許可寄藏子彈罪。被
    告同時寄藏子彈五顆，係一故意行為侵害一法益，屬單純一罪。被告以一行為同
    時寄藏改造手槍及子彈，觸犯構成要件不相同之罪名，為想像競合犯，應從一重
    之未經許可寄藏其他可發射子彈具有殺傷力之改造手槍罪論處。公訴意旨漏未斟
    酌此點（詳後述），而認被告係以一行為同時觸犯同條例第十一條第一項之未經
    許可製造其他可發射子彈具有殺傷力之改造手槍罪、第十二條第四項之未經許可
    製造子彈罪，應從一重之同條例第十一條第一項之未經許可製造其他可發射子彈
    具有殺傷力之改造手槍罪論處，尚有未洽，惟其持有之基本事實同一，本院自應
    予以審理，並變更其起訴法條。爰審酌被告國中畢業之智識程度、從事汽車修護
    之職業、生活狀況、未曾有犯罪紀錄之品行（參卷附之臺灣高等法院被告全國前
    案紀錄表），所犯對社會治安有不良影響，惟事後已坦承犯行，態度良好，且未
    持該等槍彈犯案及其他一切情狀，量處如主文所示之刑，罰金部分諭知如易服勞
    役以新臺幣九百元即銀元三百元折算一日之標準，以資儆懲。扣案之上開改造手
    槍一枝及未經試射仍具殺傷力之子彈三顆，均係違禁物，又彈匣一個則係上開改
    造手槍之從物，均應依刑法第三十八條第一項第一款規定宣告沒收；至業經鑑定
    試射用罄之子彈二發已不具殺傷力而喪失子彈效用，既非違禁物，自無庸再諭知
    沒收。另扣案之改造八厘米手槍半成品一枝（槍枝管制編號000000000
    0），經送上開刑事警察局鑑定結果：「認分別係仿ＦＮ廠一九一○型半自動手
    槍製造之金屬玩具手槍之槍身、滑套、槍管、復進簧、彈匣、彈簧等零件，經將
    上述零件組裝後，可組裝成一完整槍；經檢視，槍管內具阻鐵，無法供發射子彈
    使用，依現狀，認不具殺傷力。」等情，有上開槍彈鑑定書可查，既非違禁物，
    又非被告所有供犯罪所用之物，爰不予宣告沒收。
三、按被告之自白，非出於強暴、脅迫、利誘、詐欺、疲勞訊問、違法羈押或其他不
    正之方法，且與事實相符者，得為證據；被告或共犯之自白，不得作為有罪判決
    之唯一證據，仍應調查其他必要之證據，以察其是否與事實相符，刑事訴訟法第
    一百五十六條第一項、第二項分別定有明文。是本件被告雖曾於警詢中自白：係
    因好奇始改造上開扣案之槍彈放在家中，伊先至玩具店購買玩具手槍及道具槍後
    ，再到五金行購買鐵條回來磨成槍管及撞針，再買銅條磨成彈頭，再買一般爆竹
    拆取其火藥填裝改造而成子彈，且是於九十二年十一月間慢慢改造而成，並利用
    受僱於址設嘉義縣水上鄉寬士村崎子頭二○一之五號「鴻成汽車修護廠」，擔任
    引擎修護工所使用之現成修護工具（砂輪機、電鑽、銼刀）改造槍械，共改造二
    枝手槍，一枝已完成、一枝槍管尚未貫穿係半成品，而改造之子彈共七顆，其中
    二顆業於九十三年三月間，在嘉義縣民雄鄉山中村附近墓園試射等語；復於偵查
    中自白：扣案之槍彈均係伊自行組裝，子彈是買銅條將它磨好後裝填火藥，於今
    年三月以後總共做了七發，在民雄公墓試射二發；槍枝則是去玩具店買玩具槍回
    來，再買鐵條用電鑽鑽孔當槍管，於去年十一月左右就組好了等語。然查，上開
    槍彈經本院當庭勘驗結果確為：「一、改造９２手槍一枝之槍管材質為不銹鋼，
    槍管內無阻鐵，已貫通；槍管經拆卸下來，管內原即無阻鐵，未發現有以機械車
    穿的跡證。二、改造八厘米半成品：手槍一枝彈匣可插入，槍管有阻鐵，無法貫
    通；槍管材質為不銹鋼。三、改造９０子彈五顆：三顆子彈均未有管制的編號、
    另二顆已擊發試射而為彈殼，材質均為銅質。」等情（見本院卷第九五頁），即
    該二枝改造槍枝之槍管材質均為【不銹鋼】，與被告前揭於警、偵訊自白槍管之
    材質係【鐵條】已有未合；又上開改造９２手槍之槍管原即無阻鐵，未發現有以
    機械車穿貫通之跡證，亦與被告於前揭自白係以自行購買之鐵條用電鑽鑽孔及磨
    成槍管顯不相符；且上開鑑定結果認該枝改造９２手槍乃以換裝土造金屬槍管改
    造而成，亦與被告自白尚有磨製撞針之改造手法不同；另上開子彈之材質雖亦為
    銅質，然徵諸前揭鑑定報告認該等子彈係以土造金屬彈殼加裝直徑約八．九ｍｍ
    金屬彈頭而成之土造子彈，則以被告所任職工廠內之砂輪機、電鑽、銼刀等工具
    顯無法製造彈殼部分及精細磨製尺寸足以相符之彈頭等情，亦有卷附之該等工具
    照片足按（見本院卷第一一○頁）。又證人即「鴻成汽車修護廠」之負責人乙○
    ○亦到庭證述：工廠內員工含渠本身共六人，砂輪機擺放在空曠的位置，且各部
    門工作時均互相可看到對方，工作時是大部分是同時在工廠內，未曾見過被告使
    用工廠的砂輪機、機械在磨槍管及子彈，下班時工廠即上鎖，被告並無鑰匙，亦
    未見被告於非上班時至工廠，被告復未住在工廠內等語綦詳（見本院卷第八七至
    九三頁），是衡諸常情，被告既無於非上班時間仍滯留或住於該工廠內，自不可
    能於工作時間利用該工廠內之工具，磨製需耗費時日及做工之上開扣案槍彈，而
    不為人發覺，則被告前揭自白係利用其任職之工廠工具改造扣案槍彈乙情，即顯
    有悖於常理。綜上，足徵被告於警、偵訊所自白之改造槍彈部分確與事實不符；
    又所自白於九十三年三月間某日，曾至嘉義縣民雄鄉山中村某處墓園內試射二發
    子彈乙節，並查無任何證據足佐確與事實相符，是揆諸首揭法條，被告前於警詢
    及偵查中之自白，自均為本院所不採，併予敘明。
據上論斷，應依刑事訴訟法第二百九十九條第一項前段、第三百條，槍砲彈藥刀械管
制條例第十一條第四項、第十二條第四項，刑法第十一條前段、第五十五條、第四十
二條第二項、第三十八條第一項第一款，罰金罰鍰提高標準條例第二條，判決如主文
。
本案經檢察官周欣潔到庭執行職務。
中      華      民      國    九十三    年      十二    月  三十一      日
                                      臺灣嘉義地方法院刑事第一庭
                                      審判長法  官  許  進  國
                                            法  官  林  坤  志
                                            法  官  游  悅  晨
右正本證明與原本無異。
如不服本判決，應於判決送達後十日內向本院提出上訴狀( 應附繕本 )。告訴人或被
害人如對於本判決不服者，應具備理由請求檢察官上訴，其上訴期間之計算係以檢察
官收受判決正本之日期為準。
中      華      民      國    九十三    年      十二    月  三十一      日
                                           書記官   陳  湘  蓉
附錄本案論罪科刑法條全文：
槍砲彈藥刀械管制條例第十一條
未經許可，製造、販賣或運輸第四條第一項第一款所稱其他可發射金屬或子彈具有殺
傷力之各式槍砲者，處五年以上有期徒刑，併科新臺幣一千萬元以下罰金。
未經許可，轉讓、出租或出借前項所列槍砲者，處三年以上十年以下有期徒刑，併科
新臺幣七百萬元以下罰金。
意圖供自己或他人犯罪之用，而犯前二項之罪者，處無期徒刑或七年以上有期徒刑，
併科新臺幣一千萬元以下罰金。
未經許可，持有、寄藏或意圖販賣而陳列第一項所列槍砲者，處一年以上七年以下有
期徒刑，併科新臺幣七百萬元以下罰金。
第一項至第三項之未遂犯罰之。
槍砲彈藥刀械管制條例第十二條
未經許可，製造、販賣或運輸子彈者，處一年以上七年以下有期徒刑，併科新臺幣五
百萬元以下罰金。
未經許可，轉讓、出租或出借子彈者，處六月以上五年以下有期徒刑，併科新臺幣三
百萬元以下罰金。
意圖供自己或他人犯罪之用，而犯前二項之罪者，處三年以上十年以下有期徒刑，併
科新臺幣七百萬元以下罰金。
未經許可，持有、寄藏或意圖販賣而陳列子彈者，處五年以下有期徒刑，併科新臺幣
三百萬元以下罰金。
第一項至第三項之未遂犯罰之。
